臺灣高等法院刑事判決　　　　　　　　96年度上易字第2054號
上　訴　人　臺灣臺北地方法院檢察署檢察官
上　訴　人
即　被　告　丁○○
　　　　　　　　　　（現另案於臺灣台北監獄執行）
被　　　告　甲○○
上列上訴人因竊盜等案件，不服臺灣臺北地方法院96年度易字第
1272號，中華民國96年6月29日第一審判決（起訴案號：臺灣臺
北地方法院檢察署96年度偵字第6565號），提起上訴，本院判決
如下：
    主  文
原判決關於丁○○、甲○○竊盜，及定應執行刑部分均撤銷。
丁○○共同竊盜，累犯，處有期徒刑伍月，減為有期徒刑貳月又
拾伍日，扣案之萬能鑰匙貳支均沒收之；又共同攜帶兇器毀越安
全設備竊盜，未遂，累犯，處有期徒刑拾月，減為有期徒刑伍月
，扣案之如附表一、二所示之物均沒收之；應執行有期徒刑柒月
，扣案之萬能鑰匙貳支及如附表一、二所示之物均沒收之。
甲○○共同竊盜，累犯，處有期徒刑伍月，減為有期徒刑貳月又
拾伍日，扣案之萬能鑰匙貳支均沒收之；又共同攜帶兇器毀越安
全設備竊盜，未遂，累犯，處有期徒刑拾月，減為有期徒刑伍月
，扣案之如附表一、二所示之物均沒收之；應執行有期徒刑柒月
，扣案之萬能鑰匙貳支及如附表一、二所示之物均沒收之。
    事  實
一、丁○○前於民國83年間因違反肅清煙毒條例等案件經臺灣臺
    北地方法院以83年度訴字第921號判決，施用毒品判處有期
    徒刑3年2月，施用麻醉藥品判處有期徒刑3月，違反槍砲彈
    藥刀械管制條例判處有期徒刑3月，並定應執行有期徒刑3年
    6月，上訴後經本院以83年度上訴字第3379號判決上訴駁回
    而確定，於93年1月1日因縮刑期滿執行完畢；甲○○則於90
    年間因違反著作權案件，經臺灣臺北地方法院以90年度簡字
    第2139號判處有期徒刑4月確定，如易科罰金，以300元折算
    1日確定，於91年9月6日執行完畢。
二、丁○○、甲○○基於共同意圖為自己不法之犯意聯絡，先於
    96年3月25日晚間11時許，在臺北縣三重市○○街207巷11號
    ，由甲○○負責把風，丁○○持其所有之萬能鑰匙2支強行
    插入破壞汽車電門鎖（毀損部分未據告訴），開啟車門後發
    動車輛之方式，共同竊取丙○○所有置放於該處之車號：Ｈ
    Ｄ—1297號自用小客車1部，得手後駕駛該部車輛逃逸。另
    於96年3月26日清晨4時35分許，2人共同基於意圖為自己不
    法所有之犯意聯絡，駕駛上揭所竊得之車輛前往臺北市中正
    區○○○路○段100號地下1樓之43號鼎林工程顧問股份有限
    公司（下稱鼎林公司），由甲○○、丁○○分別攜帶持客觀
    上足供兇器使用之如附表一甲○○所有編號1至6所示玻璃擊
    破器、螺絲起子、鐵線剪、螺絲剪、開鎖工具、美工刀、如
    附表二丁○○所有編號1至9所示玻璃擊破器、螺絲起子、六
    角起子、Ｔ型板手、鉗子、鐵枝、蝴蝶刀、瑞士刀、電動鑽
    石刀（兇器詳細數量見附表一、二所示），並由甲○○、丁○○以如附表一編號1、如附表二編號1所示玻璃擊破器敲破
    鼎林公司地下室氣窗玻璃後，攀爬氣窗侵入鼎林公司辦公室
    ，著手搜索辦公室內財物，並將鼎林公司之電腦設備電線全
    數拆除，尚未得手之際，為路人張志岷當場目擊丁○○、甲○○攀爬氣窗侵入鼎林公司，隨即報警查獲，並在丁○○、
    甲○○身上扣得萬能鑰匙2支及如附表一、二所示物品，而
    悉上情。
三、案經鼎林公司負責人乙○○訴由臺北市政府警察局中正第二
    分局報請臺灣臺北地方法院檢察署檢察官偵查起訴。
     理  由
一、認定犯罪事實所憑證據及理由：
（一）訊據上訴人即被告丁○○於本院坦承有上揭事實二之犯行
      ，且上揭事實二部分，亦據被告丁○○、甲○○於警詢（
      見偵卷第10至18頁）、偵查（見偵卷第86至88頁，第107
      至109頁）、原審（見原審卷第27、28頁、第32頁）中分
      別坦承不諱，經核與證人丙○○、乙○○於警詢（丙○○
      部分見偵卷第24、25頁，乙○○部分見偵卷第19、20頁）
      、偵查（丙○○部分見偵卷第99、100頁，乙○○部分見
      偵卷第99、100頁）中指訴失竊情節相符，並據證人張志
      岷於警詢（見偵卷第22、23頁）及偵查（見偵卷第99、10
      0頁）中證述明確，並有臺北市政府警察局中正第二分局
      96年3月26日搜索扣押筆錄（見偵卷第28至43頁）、臺北
      市政府警察局中正第二分局廈門街派出所尋獲贓車登記表
      （見偵卷第44頁）、贓物認領保管收據（見偵卷第45頁）
      、失竊之車號：HD—1297號自用小客車照片（見偵卷第46
      、47頁）、萬能鑰匙2支照片（見偵卷第48頁）及臺北市
      政府警察局中正第二分局警員曾國書96年3月26 日書寫報
      告（見偵卷第59頁）等資料附卷足憑。足徵被告丁○○、
      甲○○之自白與事實相符，堪以採信。本件事證明確，被
      告二人共同竊盜及攜帶兇器毀越安全設備竊盜未遂犯行，
      均堪認定，應依法論科。
二、論罪之理由：
（一）按「攜帶兇器竊盜，祇須行竊時攜帶具有危險性之兇器為
      已足，並不以攜帶之初有行兇之意圖為必要；又無論上訴
      人等主觀上是否旨在行兇抑僅便利行竊，然在客觀上顯具
      有行兇之危險性，自屬兇器之一種，其攜帶而犯竊盜罪，
      應成立刑法第321條第1項第3款之罪」、又「刑法第321條
      第1項第2款所謂『其他安全設備』，係指除門扇牆垣以外
      ，依通常觀念足認為防盜之一切設備而言。屋頂之天窗，
      雖供採光而設，如為構成屋頂之一部分，仍兼具隔絕防閑
      作用，如毀損天窗玻璃入內行竊，應為毀越其他安全設備
      竊盜罪。」有最高法院62年度台上字第2489號、70年度台
      上字第1613號判例及78年台上字第4418號判決可資參照。
（二）查，扣案之如附表一編號1至6所示玻璃擊破器、螺絲起子
      、鐵線剪、螺絲剪、開鎖工具、美工刀、如附表二編號1
      至9所示玻璃擊破器、螺絲起子、六角起子、Ｔ型板手、
      鉗子、鐵枝、蝴蝶刀、瑞士刀、電動鑽石刀（兇器數量見
      附表一、二所示），係金屬材質製品，尖端、刀鋒銳利，
      業經原審勘驗屬實（見原審卷第25之1至第25之13頁96年6
      月11日勘驗筆錄），客觀上足對人之身體、生命、安全構
      成威脅，具有殺傷力，顯係具有危險性之兇器，另上揭氣
      窗係為防盜而設置，應屬安全設備無誤，被告2人破壞氣
      窗玻璃後攀爬入內行竊，惟未發生取得財物之結果，其犯
      罪尚屬未遂。是核被告2人就竊取上揭自用小客車部分，
      係犯刑法第320條第1項之竊盜罪；就竊取鼎林公司財物未
      遂部分，係犯刑法第321條第2項、第1項第2款、第3款之
      攜帶兇器毀越安全設備竊盜未遂罪。檢察官起訴意旨認被
      告2人所為亦構成刑法第321條第2項、第1項第1款之於夜
      間侵入住宅或有人居住建築物竊盜未遂罪；惟查，臺北市
      中正區○○○路○段100號地下一樓之43號係鼎林公司之辦
      公處所，並非住宅，且鼎林公司下班後並無任何員工駐守
      於辦公室內，業據證人乙○○於警詢中證述明確（見偵卷
      第20頁），是檢察官此部分之主張尚非可採，惟檢察官另
      漏論被告2人毀越安全設備竊盜未遂部分，此係加重條件
      之增減，應由法院逕予更正。被告丁○○、甲○○就上揭
      竊盜及攜帶兇器毀越安全設備竊盜未遂犯行，有犯意聯絡
      及行為分擔，應依刑法28條之規定論以共同正犯。又被告
      丁○○、甲○○所犯上開2罪，犯意各別，犯罪構成要件
      亦殊，應分論併罰。而被告2人有事實欄一所載之犯罪科
      刑執行情形，有本院被告全國前案紀錄表在卷可稽，其2
      人於5年內故意再犯有期徒刑以上之本罪，均應依刑法第
      47條第1項規定論以累犯，並各加重其刑。另被告丁○○
      、甲○○著手攜帶兇器毀越安全設備竊盜而未得手，已如
      前述，為未遂犯，爰依刑法第25條第2項之規定，按既遂
      犯之刑減輕之，並依法先加重後減輕之。
三、撤銷改判之理由：
    原審關於被告2人竊盜部分，據以論罪科刑，固非無見。惟
    查被告2人之犯罪時間，在96年4月24日以前，合於中華民國
    96 年罪犯減刑條例減刑條件，原判決未及予以減刑，檢察
    官上訴意旨指摘及此，為有理由。被告丁○○上訴意旨以原
    判決量刑過重及部分工具（附表一）非其所有，而請求從輕
    量刑，本院認原審量刑適當，且我國刑法沒收採共犯連帶說
    ，其上訴為無理由。原判決關於被告2人竊盜部分既有前揭
    可議之處，仍屬無可維持，應由本院將原判決關於被告2 人
    竊盜及定應執行刑部分撤銷改判。爰審酌被告丁○○、甲○○均有犯罪前科，素行並非良好，壯年卻不知走正途，先竊
    取他人自用小客車，復攜帶兇器毀越安全設備行竊未遂，所
    生危害非輕，犯後坦承犯行之態度等一切情狀，分別量處如
    主文第2、3項所示之刑，並依中華民國96年罪犯減刑條例第
    2條第1項第3款，減輕其宣告刑2分之1，並定其應執行刑，
    為有期徒刑各7月，依刑法第41條第2項規定，不得易科罰金
    ，附此敘明。至扣案之萬能鑰匙2支，係被告所有供竊取汽
    車之用；如附表一、二所示之物，係被告甲○○（附表一部
    分）、丁○○（附表二部分）所有攜帶供其竊盜所用之物或
    預備之物，業據被告甲○○、丁○○分別供承在卷（見原審
    卷第31頁）；均於各罪依刑法第38條第1項第2款規定沒收之
    （按沒收採共犯連帶說）。
四、被告甲○○經合法傳喚，無正當理由不到庭，不待其陳述，
    逕行判決。
據上論斷，應依刑事訴訟法第369條第1項前段、第364條、第299
條第1項前段、第371條，刑法第28條、第320條第1項、第321條
第2項、第1項第2款、第3款、第47條第1項、第25條第2項、第51
條第5款、第38條第1項第2款，刑法施行法第1條第1項、第2項前
段，中華民國96年罪犯減刑條例第2條第1項第3款、第7條，判決
如主文。
本案經檢察官賴俊雄到庭執行職務。
中　　華　　民　　國　　96　　年　　10　　月　　16　　日
　　　　　　　　　刑事第十六庭  審判長法　官  葉騰瑞
　　　　　　　　　　　　　　　　　    法　官  吳鴻章
　　　　　　　 　 　　　　　　　　　　法　官  王炳梁
以上正本證明與原本無異。
不得上訴。
                                      書記官  廖逸柔
中　　華　　民　　國　　96　　年　　10　　月　　16　　日
附表一：
┌──┬──────┬──┬──┬───────┬──┐
│編號│扣押物品名稱│數量│編號│ 扣押物品名稱 │數量│
├──┼──────┼──┼──┼───────┼──┤
│1   │ 玻璃擊破器 │2支 │4   │螺絲剪        │1支 │
├──┼──────┼──┼──┼───────┼──┤
│2   │ 螺絲起子   │2支 │5   │開鎖工具      │3支 │
├──┼──────┼──┼──┼───────┼──┤
│3   │ 鐵線剪     │2支 │6   │美工刀        │1把 │
└──┴──────┴──┴──┴───────┴──┘
附表二：
┌──┬──────┬──┬──┬───────┬──┐
│編號│扣押物品名稱│數量│編號│ 扣押物品名稱 │數量│
├──┼──────┼──┼──┼───────┼──┤
│1   │玻璃擊破器  │1支 │8   │ 瑞士刀       │1 支│
├──┼──────┼──┼──┼───────┼──┤
│2   │螺絲起子    │1支 │9   │ 電動鑽石刀   │1 支│
├──┼──────┼──┼──┼───────┼──┤
│3   │六角起子    │9支 │10  │ 耳機         │2 組│
├──┼──────┼──┼──┼───────┼──┤
│4   │Ｔ型板手    │1個 │11  │無線電對講機  │2 個│
├──┼──────┼──┼──┼───────┼──┤
│5   │鉗子        │4支 │12  │ 望遠鏡       │1 個│
├──┼──────┼──┼──┼───────┼──┤
│6   │鐵枝        │4支 │13  │ 手套         │2 組│
├──┼──────┼──┼──┼───────┼──┤
│7   │蝴蝶刀      │1支 │    │              │    │
└──┴──────┴──┴──┴───────┴──┘
附錄本案論罪科刑法條全文：
中華民國刑法第320條：
意圖為自己或第三人不法之所有，而竊取他人之動產者，為竊盜
罪，處5年以下有期徒刑、拘役或5百元以下罰金。
意圖為自己或第三人不法之利益，而竊佔他人之不動產者，依前
項之規定處斷。
前二項之未遂犯罰之。
中華民國刑法第321條：
犯竊盜罪而有左列情形之一者，處6月以上、5年以下有期徒刑：
一  於夜間侵入住宅或有人居住之建築物、船艦或隱匿其內而犯
    之者。
二  毀越門扇、牆垣或其他安全設備而犯之者。
三  攜帶兇器而犯之者。
四  結夥三人以上而犯之者。
五  乘火災、水災或其他災害之際而犯之者。
六  在車站或埠頭而犯之者。
前項之未遂犯罰之。
